【裁判字號】    97,交聲,2737
【裁判日期】    971113
【裁判案由】    交管條例聲異
【裁判全文】
臺灣板橋地方法院交通事件裁定        97年度交聲字第2737號
原處分機關  交通部公路總局臺北區監理所
異  議  人
即受處分人  乙○○
上列異議人即受處分人因違反道路交通管理處罰條例案件，對於
交通部公路總局臺北區監理所中華民國97年10月6 日所為之處分
（原處分案號：北監自裁字第裁40-DB0000000號），聲明異議，
本院裁定如下：
    主  文
異議駁回。
    理  由
一、原處分意旨略以：異議人即受處分人乙○○於民國97年9 月
    17日12時25分許，駕駛車號HP-4405 號自用小客車，行經桃
    園縣八德市○○路與國防大學側門之交岔路口時，有「駕車
    行經有燈光號誌管制之交岔路口闖紅燈（直行由鶯歌往八德
    ）」之違規行為，經桃園縣政府警察局八德分局警員當場攔
    停，並填製桃園縣政府警察局桃警局交字第DB0000000 號舉
    發違反道路交通管理事件通知單（下稱舉發通知單）舉發，
    並經原處分機關於97年10月6 日以北監自裁字第裁40-DB000
    0000號違反道路交通管理事件裁決書，依道路交通管理處罰
    條例第53條第1 項之規定，裁處罰鍰新臺幣（下同）2,700
    元，並依同條例第63條第1 項第3 款之規定，記違規點數3
    點。
二、異議意旨略以：伊行駛至該舉發路口時，號誌即由綠燈轉為
    黃燈，致伊無法及時煞車，只得繼續行駛通過路口，是伊僅
    係搶黃燈，而無闖紅燈之行為。又如伊有闖紅燈之違規事實
    ，何以警員未即刻攔停，而於下個路口停等紅燈時始將之攔
    停舉發，顯見警員所述非屬事實。況不應僅以警員之目視或
    陳述為舉發依據，而無其他積極證據佐證，為此聲明異議，
    請求撤銷原處分云云。
三、按汽車駕駛人，行經有燈光號誌管制之交岔路口闖紅燈者，
    處新臺幣1,800 元以上5,400 元以下罰鍰；又汽車駕駛人駕
    駛汽車違反道路交通管理處罰條例第53條規定者，除應依該
    條所規定之罰鍰處罰外，並記違規點數3 點，道路交通管理
    處罰條例第53條第1 項、第63條第1 項第3 款分別定有明文
    。
四、經查：
  (一)桃園縣八德市○○路與國防大學側門之交岔路口設置有燈光
    號誌管制一節，為異議人所不爭執，並經證人即本件舉發警
    員甲○○於本院訊問時證述明確，堪信屬實。再異議人於前
    揭時、地，駕駛車號HP-4405 號自用小客車違規闖紅燈之情
    ，業據證人甲○○於本院訊問時具結證稱：當天我是在執行
    交通違規勤務，舉發路口剛好是在任職分局的下一個路口，
    當時我騎乘機車剛從分局出發，剛好騎到興豐路與國防大學
    的路口，就看到異議人開車闖紅燈，我看到之後就追上去，
    剛好下一個路口是紅燈，異議人就停車，我就上前請異議人
    下車，並且開單告發等語明確（見本院卷第19頁），參以證
    人甲○○係於執行勤務當中，偶然發現本件違規事實，衡情
    應無設詞攀誣，或虛構違規事實以陷害異議人之可能。況警
    員執行公務時，本身即受有行政懲處責任之監督，且其到庭
    具結作證，更係以刑事責任擔保其證言之真實性，故證人前
    開證述內容，以及其所記錄舉發之本件違規事實，應無不可
    採信之處。異議人雖辯稱：伊係搶黃燈，並未闖紅燈云云，
    然依證人甲○○於本院訊問時具結所證：（問：當天天氣如
    何？）當天天氣很好，我的視線很清楚，而且當時只有異議
    人1 台車闖紅燈，所以我看得很清楚等情觀之（見本院卷第
    19頁），可知證人甲○○確有親眼目擊異議人駕車違規闖紅
    燈無疑，自無錯認誤判之虞。是異議人前開所辯，無非事後
    卸責之詞，殊無可採。
  (二)異議人另辯稱：不得僅憑警員之陳述即為認定本件違規之證
    據云云，然對於駕駛人闖紅燈之違規行為，法無明文須以照
    片或錄影紀錄憑以認定，自應由行政機關本於職權調查一切
    證據後認定之，否則，倘要求一律須以照片或錄影紀錄證明
    ，非但虛耗國家資源，且顯然違反道路交通行政具有之機動
    、迅速、多元特性，有害主管機關稽查不法、維護道路交通
    安全之行政目的。故執勤員警本乎個人之感官知覺，親自見
    聞客觀情狀所為之證述，亦屬合法之證據資料，倘經調查結
    果，認其證詞明確，無故意構陷及錯認誤判之虞，具有相當
    之證明力，據以認定違規事實成立者，洵屬法之所許。從而
    ，異議人所辯無其他積極證據可以證明本件違規云云，顯有
    誤會。
五、綜上所述，本件異議人確有於前揭時、地，有「駕車行經有
    燈光號誌管制之交岔路口闖紅燈」之違規行為，事證明確。
    從而，原處分機關依道路交通管理處罰條例第53條第1 項之
    規定，裁處罰鍰2,700 元，並依同條例第63條第1 項第3 款
    之規定，記違規點數3 點之處分，其認事用法均無違誤，裁
    罰亦無不當，本件異議為無理由，應予駁回。
據上論斷，應依道路交通管理處罰條例第87條第2 項，道路交通
案件處理辦法第19條，裁定如主文。
中    華    民    國    97    年    11    月    13    日
                  交通法庭      法  官  鄧雅心
以上正本證明與原本無異。
如不服本裁定應於送達後5 日內向本院提出抗告狀。
                                書記官  王小芬
中    華    民    國    97    年    11    月    13    日


司法院資訊處製作；財團法人民間司法改革基金會備份。
